zh-TW: 手持打擊樂器演奏方式: 拍擊; 摩擦 (揉搓); 搖嘎作響; 刮奏; 搖晃; 擠壓/按壓; 敲擊 (打擊棒/琴槌); 敲擊 (手); 揮動; 其他
de: Spielweise der Handperkussion: Geklatscht; Reibung (gerieben); Gerasselt; Geschabt; Geschüttelt; Gedrückt/gepresst; Geschlagen (Schlägel/Mallet); Geschlagen (Hand); Geschwungen; Sonstige
sv: Spelmetod för handhållet slagverk: Klappad; Friktion (gniden); Skramlad; Skrapad; Skakad; Klämd/pressad; Slagen (klubba/trumpinne); Slagen (hand); Svingad; Övrigt
pl: Sposób gry na ręcznym instrumencie perkusyjnym: Klaskane; Pocierane; Grzechoczące; Skrobane; Potrząsane; Ściskane/naciskane; Uderzane (pałką/bijakiem); Uderzane (dłonią); Wprawiane w ruch wahadłowy; Inne
vi: Phương pháp chơi nhạc cụ gõ cầm tay: Vỗ; Ma sát (chà xát); Gõ lách cách; Cạo; Lắc; Bóp/nhấn; Gõ (dùi gõ/vồ); Gõ (tay); Vung; Khác
zh-CN: 手持打击乐器演奏方式: 拍打; 摩擦（揉搓）; 摇嘎; 刮奏; 摇动; 挤压/按压; 敲击（鼓棒/琴槌）; 敲击（手）; 挥动; 其他
ja: 手を使った打楽器の演奏方法: クラップ; フリクション (擦る); ラトル; スクレープ; シェイク; スクイーズ/プレス; 叩く (ビーター/マレット); 叩く (手); スイング; その他
es: Método para tocar percusión manual: Entrechocado; Fricción (frotado); Sacudido; Raspado; Agitado; Apretado/presionado; Golpeado (baqueta/maza); Golpeado (mano); Oscilado; Otro
ro-RO: Metoda de percuție manuală: Bătut din palme; Frecare (frecat); Zornăit; Răzuit; Scuturat; Strâns/apăsat; Lovit (băț/ciocănel); Lovit (mână); Balansat; Altele
sk-SK: Metóda hry na ručné perkusie: Tlieskanie; Trenie (šúchanie); Hrkanie; Škrabanie; Trasenie; Stláčanie/lisovanie; Udieranie (paličkou); Udieranie (rukou); Kývanie; Iné
pt-PT: método de execução de percussão manual: Batido; Friccionado (esfregado); Chocalhado; Raspado; Agitado; Apertado/pressionado; Percutido (baqueta/maço); Percutido (mão); Balançado; Outro
fr: Méthode de jeu de la percussion à main: Claqué; Friction (frotté); Entrechoqué; Gratté; Secoué; Pressé/comprimé; Frappé (baguette/mailloche); Frappé (main); Balancé; Autre
en: Hand percussion playing method: Clapped; Friction (rubbed); Rattled; Scraped; Shaken; Squeezed/pressed; Struck (beater/mallet); Struck (hand); Swung; Other
lt-LT: Rankinių mušamųjų grojimo metodas: Suplojamas; Trinties (trinamas); Barškinamas; Grandomas; Kratomas; Spaudžiamas; Mušamas (muštuku); Mušamas (ranka); Siūbuojamas; Kita
pt-BR: Percussão de mão método de execução: Palmas; Fricção (esfregado); Chacoalhado; Raspado; Agitado; Apertado/pressionado; Percutido (baqueta/maçaneta); Percutido (mão); Girado/balançado; Outro
th: วิธีการเล่นเครื่องดนตรีประเภทเคาะด้วยมือ: ตบ; เสียดสี (ถู); สั่น; ขูด; เขย่า; บีบ/กด; ตี (ไม้ตี/ค้อน); ตี (มือ); แกว่ง; อื่นๆ
da: Spillemetode for håndpercussion: Klappet; Friktion (gnedet); Raslet; Skrabet; Rystet; Klemt/trykket; Slået (kølle/stik); Slået (hånd); Svinget; Andet
hr-HR: Metoda sviranja ručnih udaraljki: Pljeskanjem; Trenjem (trljanjem); Zveckanjem; Struganjem; Protresanjem; Stiskanjem/pritiskanjem; Udarano (baticom/maljicom); Udarano (rukom); Njihanjem; Ostalo
nl: Handpercussie speel methode: Geklapt; Gewreven; Gerateld; Geschraapt; Geschud; Geknepen/gedrukt; Geslagen (klopper/stok); Geslagen (hand); Gezwaaid; Overig
it: Metodo di esecuzione delle percussioni a mano: A battito; A frizione (strofinato); A sonaglio; Raschiato; Scosso; Schiacciato/premuto; Percosso (battente/bacchetta); Percosso (mano); Fatto oscillare; Altro
fi: Kädessä pidettävien lyömäsoittimien soittotapa: Taputettava; Kitka (hierottava); Rämistettävä; Raavittava; Ravistettava; Puristettava/painettava; Lyötävä (nuija/kapula); Lyötävä (käsi); Heilutettava; Muu
hu: Kézi ütőhangszer játékmódja: Összeütött; Dörzsölt; Csörgetett; Kapart; Rázott; Szorított / nyomott; Ütött (ütővel); Ütött (kézzel); Forgatott; Egyéb
bg-BG: Начин на свирене на ръчния перкусионен инструмент: С пляскане; Триене (търкане); С дрънкане; Със стъргане; С разклащане; Със стискане/натискане; С удар (палка/чукче); С удар (ръка); С размахване; Друго
cs: Metoda hry na ruční bicí nástroje: Tleskání; Tření; Chrastění; Drhnutí; Třepání; Mačkání; Úder (paličkou); Úder (rukou); Houpání; Jiná
nb: Håndperkusjon spillemetode: Klappet; Friksjon (gnidd); Raslet; Skrapt; Ristet; Klemt/trykket; Slått (kølle); Slått (hånd); Svingt; Annet
ru: Способ игры на ручной перкуссии: Хлопками; Трение (потирание); Трещотка; Скобление; Встряхивание; Сжатие/надавливание; Ударный (колотушкой/палочкой); Ударный (рукой); Раскачивание; Другое
ko: 손 타악기 연주 방법: 부딪힘; 마찰(문지름); 래틀; 긁음; 흔듦; 쥐기/누르기; 두드림(비터/말렛); 두드림(손); 스윙; 기타
sl-SI: Način igranja na ročna tolkala: Tlesk; Trenje (drgnjenje); Ropotanje; Praskanje; Tresenje; Stiskanje/pritiskanje; Udarjanje (tolkalo/klovec); Udarjanje (roka); Zibanje; Drugo
el: Τρόπος παιξίματος κρουστών χειρός: Με χτύπημα των χεριών; Με τριβή; Με κροτάλισμα; Με απόξεση (ξύσιμο); Με ανακίνηση; Με ζούληγμα/πίεση; Με κρούση (με μπαγκέτα/κόπανο); Με κρούση (με το χέρι); Με αιώρηση; Άλλο
tr: El perküsyonu çalma yöntemi: Çırpmalı; Sürtünmeli (ovalanan); Tıngırdatmalı; Kazımalı; Çalkalamalı; Sıkmalı/bastırmalı; Vurmalı (tokmak/baget); Vurmalı (el); Savurmalı; Diğer